臺灣高雄地方法院刑事判決　　　　　　 99年度簡上字第602號
上　訴　人　臺灣高雄地方法院檢察署檢察官
被　　　告　黃源翊
　　　　　　黃源志
上列上訴人因被告妨害風化案件，不服本院民國99年10月25日99
年度簡字第1412號刑事簡易判決（起訴案號：臺灣高雄地方法院
檢察署99年度偵字第14778 號）提起上訴，本院第二審合議庭判
決如下︰
    主      文
原判決撤銷。
黃源翊共同犯圖利容留猥褻罪，處有期徒刑陸月，如易科罰金，
以新臺幣壹仟元折算壹日。
黃源志共同犯圖利容留猥褻罪，處有期徒刑陸月，如易科罰金，
以新臺幣壹仟元折算壹日。緩刑年，緩刑期間付保護管束，並
應於本判決確定後貳年內，完成向檢察官指定之政府機關、政府
機構、行政法人、社區或其他符合公益目的之機構或團體，提供
貳佰肆拾小時之義務勞務。
    事    實
一、黃源翊係址設高雄縣大寮鄉○○○路327 之1 號「愛美麗健
    康養生館」之負責人，黃源志為黃源翊之弟，在該店兼差擔
    任櫃臺及清潔人員，2 人自民國99年4 月20日起，共同基於
    意圖使成年女子與男子為猥褻行為而容留以營利之犯意聯絡
    及行為分擔，僱請並容留後開成年女子為前來消費之男客按
    摩，或進行俗稱「半套」，即由女子以撫摸男客生殖器至射
    精之方式猥褻而為性交易之服務，收費方式為按摩每次新臺
    幣（下同）1,000 元，「半套」則另加500 元。嗣於99年4
    月26日晚間7 時許，適有成年男客陳建男（71年次）前來消
    費，旋由黃源翊僱用之成年女性服務生宋順美（53年次）引
    領至該店2 樓1 號房間內從事上開「半套」之性交易行為。
    嗣同日晚間7 時55分許，為前往該店執行臨檢勤務之警員，
    當場發現陳建男與宋順美在上開房間內進行「半套」性交易
    而查獲。
二、案經高雄市政府警察局林園分局（原高雄縣政府警察局林園
    分局）報告臺灣高雄地方法院檢察署檢察官偵查起訴。
    理    由
壹、證據能力部分：
    本件上訴人即被告黃源翊、黃源志所犯為死刑、無期徒刑、
    最輕本刑為3 年以上有期徒刑以外之罪，其於本院審理程序
    進行中，就被訴事實為有罪之陳述，經審判長告知簡式審判
    程序之旨，並聽取當事人之意見後，本院合議庭裁定進行簡
    式審判程序，合先敘明。
貳、實體部分：
一、前揭犯罪事實業據被告黃源翊、黃源志於本院合議庭審理時
    自白不諱，並經證人宋順美、陳建男於警詢中證述綦詳，復
    有99年4 月26日高雄市（縣）政府警察局林園分局第一組臨
    檢紀錄表、愛美麗健康養生館廣告名片1 張、愛美麗健康養
    生館之商業登記抄本、現場照片8 幀在卷可稽，被告等自白
    上開妨害風化犯行，堪認與事實相符，犯罪事實堪予認定，
    應依法論科。
二、核被告黃源翊、黃源志所為，均係犯刑法第231 條第1 項圖
    利容留猥褻罪。被告2 人就上開犯行，有犯意之聯絡及行為
    之分擔，均為共同正犯。
三、原審認被告黃源翊、黃源志犯罪事證明確，以共同犯圖利容
    留猥褻罪責論處，固非無見。惟查：(一)被告黃源翊因另犯妨
    害風化罪嫌，於99年10月25日原審作成第一審簡易判決前，
    已經本院另案於99年10月14日以99年度審訴字第2506號判處
    有期徒刑4 月，有臺灣高等法院被告前案紀錄表在卷可按，
    不符刑法第74條第1 項規定之緩刑要件，原審不察，除宣告
    被告黃源翊有期徒刑6 月，如易科罰金，以新臺幣1,000 元
    折算1 日外，另為緩刑2 年之諭知，於法即有未合。(二)被告
    黃源翊、黃源志二人貪圖利益，容留店內服務小姐與男客為
    性交易行為，破壞社會善良風氣，於警詢及偵查中復一再否
    認犯行，犯後態度難認良好，原審以被告二人審理時坦承犯
    行及未曾受有期徒刑以上刑之宣告為由，為緩刑之諭知，惟
    被告等於前揭犯罪經查獲後均未見悔意，直至證人宋順美到
    庭行詰問程序前，且預期可得緩刑之諭知後，始被動在程序
    上表示認罪，顯出於算計，難認真有悔意，實難作為諭知緩
    刑之依據，倘僅以被告並無前科及最終坦承犯行，遽同意被
    告所請而宣告不附負擔之緩刑，除難以發揮矯治感化之效，
    猶將令被告心存投機，恣意虛耗司法資源，悖離緩刑制度之
    意旨，是本件原審對被告二人諭知最短效期之緩刑且未賦予
    任何條件，除對被告黃源翊部分有前開違法情事外，就被告
    黃源志部分亦無從發揮警惕改善、並彌補其犯罪對社會秩序
    所生危害之效果，上訴人即檢察官以原審對被告黃源翊、黃
    源志所處刑度過輕並諭知緩刑不當，為有理由，應由本院將
    原判決撤銷改判。爰審酌被告黃源翊、黃源志之年齡、品行
    、智識能力、犯罪動機、手段、對於法益所生侵害之程度，
    為貪圖區區小利而經營上開色情行業，敗壞社會風氣，及其
    犯罪後態度等一切情狀，量處如主文第二項所示之刑，又審
    酌其年齡、職業、收入、社會地位等節，並諭知易科罰金之
    折算標準如主文所示，以資儆懲。並考量被告黃源志前無因
    犯罪經法院判刑確定之紀錄，有臺灣高等法院被告前案紀錄
    表在卷可按，本院審酌其因一時失慮，礙於兄弟情誼，因受
    請託參與犯行而罹於刑章，茲考量其既有正當職業，若經此
    教訓而能時時警惕，真心悔改，並獻身公益活動，藉親身服
    務社會，從中學習負責態度及對他人之關懷、尊重，兼為迥
    戒，基於國家、社會人力資源之有效運用，及其個人發展之
    考量，尚非無暫緩執行以觀後效之餘地，爰併諭知緩刑3 年
    ，緩刑期間付保護管束，並應向檢察官指定之政府機關、政
    府機構、行政法人、社區或其他符合公益目的之機構或團體
    ，提供240 小時之義務勞務，以啟自新。
據上論斷，應依刑事訴訟法第455 條之1 第1 項、第3 項、第36
4 條、第369 條第1 項前段、第299 條第1 項前段，刑法第28條
、第231 條第1 項、第41條第1 項前段、第74條第1 項第1 款、
第2 項第5 款、第93條第1 項第2 款，刑法施行法第1 條之1第1
項、第2 項後段，判決如主文。
本案經檢察官吳明駿到庭執行職務
中    華    民    國  100     年    1     月    11    日
                刑事第十九庭  審判長法  官  陳志銘
                                    法  官  吳芝瑛
                                    法  官  陳松檀
以上正本證明與原本無異。
不得上訴。
中    華    民    國   100    年    1     月    11    日
                                    書記官  洪季杏
附錄本判決論罪法條全文：
中華民國刑法第231條
意圖使男女與他人為性交或猥褻之行為，而引誘、容留或媒介以
營利者，處5 年以下有期徒刑，得併科10萬元以下罰金。以詐術
犯之者，亦同。
公務員包庇他人犯前項之罪者，依前項之規定加重其刑至二分之
一。